

PERFIL

Desarrollador de aplicaciones web con 2 años colaborando en el desarrollo de aplicaciones web en la parte de back-end empleando tecnologías enfocadas al desarrollo web como PHP, HTML, MySQL, Bootstrap CSS empleando SCSS/SASS además me considero una persona responsable y autodidacta apasionada por el aprendizaje continuo que busca diversificarse en las tecnologías de programación siempre en busca de nuevos retos y oportunidades para mejorar mis habilidades. Busco un entorno laboral en dinámico en donde pueda crecer y contribuir de manera profesional.

CONTACTO

Teléfono: 55 15 22 99 54

LinkedIn:

https://www.linkedin.com/in/luisfernando-méndez-barrera-211b59172/

LUIS FERNANDO MENDEZ BARRERA

EDUCACIÓN:

Universidad Tecnológica Fidel Velázquez.

Desde: septiembre 2017 – abril 2019.

Ubicación: Nicolas Romero, Estado de México, México.

Título: Tecnologías de la Información y Comunicación, Área Sistemas

Informáticos, Técnico Superior Universitario.

Universidad Tecnológica Fidel Velázquez.

Desde: septiembre 2019 – diciembre 2020.

Ubicación: Nicolas Romero, Estado de México, México. Título: Ingeniería en tecnologías de la información.

EXPERIENCIA LABORAL

Anemona- Desarrollador Jr.

Ubicación: Delegación Miguel Hidalgo Ciudad De México, México Desde: enero 2022-febrero 2024.

- Mantenimiento de bases de datos y registros.
- Colaboración durante el desarrollo de proyectos enfocado en la parte del Back-End empleando tecnologías como PHP, HTML, JS y MySQL para la ejecución al igual se emplearon frameworks como Laravel parte backend y Angular parte frontand
- Resolución de problemas y atención a incidencias.
- Creación de manuales para el funcionamiento correcto de las aplicaciones.

Asesoría en Capacitación en Riesgos Industriales S.C- Desarrollador Jr.

Ubicación: Delegación Gustavo A. Madero, Ciudad de México, México.

Desde: julio 2021-diciembre 2021.

- Desarrollo de un proyecto basado en java puro.
- Mantenimiento de la base de datos y registros.

Correo:

<u>luis.fernando.mendez.barrera2708@g</u> <u>mail.com</u>

Portafolio (GitHub):

https://github.com/LuisFer27

• Elaboración de documentación de código.

Grupo Ancor-Becario en sistemas

Ubicación: Nicolas Romero, Estado de México, México. Desde: enero 2021-junio 2021.

- Desarrollo de un sistema de gestión de productos en entorno web con HTML, PHP y Bootstrap.
- Documentación de proyectos y trabajo en equipo.

Herraies Técnicos de México SA De CV-Becario en sistemas

Ubicación: Atizapán de Zaragoza, Estado de México, México. Desde: mayo 2019–noviembre 2019

- Resolución de problemas y atención a incidencias de código.
- Desarrollo de una aplicación móvil en Android para la gestión de tickets empleando java.
- Mantenimiento de la base de datos y registros.

HABILIDADES

- Base de Datos: MySQL(Conocimiento Basico consultas creación de tablas y bases extracción de datos) Y Firebase(Conocmiento Basico)
- Manejo de desarrollo web empleando: HTML,CSS,SASS/SCSS conocimiento básico,Typescript conocimiento básico empleandoAngular,Javascript,JSON,Conocimiento intermedio de PHP,Conocimientos basicos usando el framework Laravel eloquents y migraciones,Bootstrap,Yarn,Comandos de npm para instalar librerias,Composer
- Manejo de desarrollo en aplicaciones escritorio y móviles:
 Java conocimiento basico, Android Studio Conocimiento basico empleando Java, Flutter conocimientos basicos con dart e implementación de librerias.
- Experiencia de uso en Microsoft Office: Excel, Word y Power point.
- Herramientas empleadas en el desarrollo: Visual studio code, Gitlab, Github, Netbeans, Android Studio, XAMPP, Phpmyadmin, Launch4j, MySQL workbench, DBeaver, Firebase Console.
- Conocimiento de Trabajar con Metodologías: Scrum Y XP
- Habilidades Blandas: Puntualidad y responsabilidad, Aprendizaje rapido, Autodidacta, Honestidad, Trabajo en equipo, Sugerir propuestas y alternativas, Busqueda de soluciones.

ÚLTIMOS CURSOS

Cursos de lenguaje de programación:

Septiembre 2023-Mayo 2024.

Udemy curso Flutter & Dart - The Complete Guide [2024 Edition]
Desarrollo: De aplicaciones hibridas empleando el lenguaje de programación Dart y el framework de flutter e implementación de librerías y creación de bases de datos empleando SQLite Y Firebase.

IDIOMAS

• **Ingles Nivel B1:** Escritura:basico,Lectura:basico,Escuchar y traducir:intermedio,Conversacional:basico.

SISTEMAS OPERATIVOS

Conocimiento en los siguientes sistemas: Windows, Linux, MacOS.